臺灣臺南地方法院刑事判決　　　　　　　94年度易緝字第41號
公　訴　人　臺灣台南地方法院檢察署檢察官
被　　　告　甲○○
上列被告因詐欺等案件，經檢察官提起公訴（91年度偵字第2387
號），本院判決如下：
    主  文
甲○○共同連續在公眾得出入之場所賭博財物，處罰金伍佰元，
如易服勞役，以佰元折算壹日；又共同意圖為自己不法之所有
，以詐術使人將本人之物交付，處有期徒刑伍月，如易科罰金，
以佰元折算壹日；又偽造署押，足以生損害於他人，處有期徒
刑伍月，如易科罰金，以佰元折算壹日，如附表伍所示偽造之
「乙○○」署押（含指印）均沒收。有期徒刑部分應執行有期徒
刑捌月，如易科罰金，以佰元折算壹日，如附表伍所示偽造之
「乙○○」署押（含指印）均沒收。
    事  實
一、緣蘇劉鳳（業經本院先行判處有期徒刑四月確定）與綽號
    「阿令」不詳成年婦人，共同基於意圖營利之概括犯意，自
    民國（下同）九十年四月初起，由綽號「阿令」婦人擔任組
    頭，蘇劉鳳則為其「柱仔腳」，蘇劉鳳並提供台南縣善
    化鎮東昌里102之3號住處，作為公眾得出入之賭博場所，經
    營俗稱「六合彩」賭博，先後多次，聚集不特定多數人，在
    蘇劉鳳上開住處簽賭下注，簽賭方法，計有附表一所示「
    港號二星、港號三星、港四星」三種類型，以附表一所示方
    式，與賭客對賭，如賭客押中，由組頭「阿令」，依附表一
    所示金額交由蘇劉鳳賠付；如未押中，則賭金歸「阿令」
    婦人取得，蘇劉鳳則由每支簽賭金，抽頭新台幣（下同）
    四元牟利。
二、賭博及竊盜部分
    嗣甲○○與鄭火同（業經臺灣高等法院台南分院判處罰金五
    百元及有期徒刑五月確定）共同基於普通賭博之概括犯意，
    二人先於九十年四月中旬，前往蘇劉鳳住處，向蘇女簽賭
    千餘元。又承上揭賭博之概括犯意，於九十年五月八日，再
    前往蘇劉鳳住處，簽賭三萬四千零八十元，簽注單號碼如
    附表二所示。二人於九十年五月八日簽賭當日，復另行起意
    ，並共同基於意圖為自己不法所有之犯意聯絡，趁蘇劉鳳
    不注意時，以偷撕簽單方式，竊取蘇劉鳳所有附表四所示
    006957紅色、黃色空白簽注單各一張。俟開獎後，再偽填17
    、12、05、44、15、34等中獎號碼（按該簽注單僅有號碼，
    無製作名義人，不具文書形式，該部分無偽造文書問題），
    以示簽中，計可領得一百八十六萬元。
三、詐欺部分
    旋甲○○及鄭火同二人，再於九十年五月九日，夥同另名不
    詳成年男子，前往蘇劉鳳住處，由甲○○持附表四該張紅
    色簽注單即賭客存根聯，並為向蘇劉鳳詐領彩金，乃先將
    附表四另張黃色簽注單即莊家存根聯，丟入垃圾桶，由鄭火
    同向蘇劉鳳訛稱該紅色簽注單，係蘇劉鳳所簽發，致蘇
    劉鳳陷於錯誤，先交付十四萬元彩金給甲○○，另約定於
    九十年五月十日，再付一百十六萬元彩金。嗣於九十年五月
    十日下午二時許，甲○○邀不知情陳錫瑩陪同前往，擬向蘇
    劉鳳領款時，經蘇劉鳳再次檢視甲○○所持附表四紅色
    簽注單時，發現該簽注單，非其所寫，乃拒絕再付款，致與
    甲○○發生爭吵。同日下午三時二十分許，經警據報前往處
    理，扣得蘇劉鳳所有，供其與成年婦女「阿令」，共同供
    簽賭用之六合彩簽單卅張（含附表四所示006957紅色、黃色
    空白簽注單各一張）。
四、偽造署押部分
    詎甲○○為逃避刑責，竟冒用其妹乙○○之名應訊，並基於
    接續犯意，先後於(1)九十年五月十日十九時三十分許、二十
    一時許、二十一時十分許，在台南縣警察局善化分局東昌派
    出所(2)九十年五月十一日六時許，在台南縣警察局善化分局
    刑事組（此部分起訴書漏載）(3)九十年五月十一日十二時二
    十分許，在臺灣台南地方法院檢察署，分別於附表五所示文
    書上偽簽「乙○○」之署名並按捺指印，足以生損害於乙○
    ○之權益。
五、案經台南縣警察局善化分局報請台灣台南地方法院檢察署檢
    察官偵查起訴。
    理  由
一、訊據被告甲○○對有於上開時、地賭博及偽造署押之事實，
    均坦承不諱，且有如附表二、三簽注單扣案及附表五所示文
    書在卷可資佐證，被告之賭博及偽造署押犯行足資認定。另
    訊據被告甲○○矢口否認有何竊盜及詐欺犯行，辯稱：附表
    四之簽注單是蘇劉鳳填載簽注號碼後交伊收執，伊並未偷
    撕簽注單及向蘇劉鳳詐財云云。惟查：
  (一)右開被告甲○○與鄭火同共同簽賭之事實，已據共同被告蘇
    劉鳳於本院前次審理時供述在卷，核與共同被告鄭火同於
    警偵訊供述情節相符，且為被告甲○○所不爭執。又據共同
    被告蘇劉鳳於警訊供稱：被告甲○○與鄭火同二人，共同
    到我住處向我簽六合彩，並於簽賭現場，共同商量要簽幾號
    ，且賭資大都由鄭火同所出；又在九十年五月九日被告與鄭
    男二人到我住處，由被告持附表四簽注單，要向我領錢，我
    看了後，告訴被告該單我沒有寫給妳，此時鄭火同即叫我找
    看看，我找不到，離開座位，走到傳真機尋找時，仍未有此
    簽單，後來鄭火同叫我到座位旁垃圾筒找找看，我就在垃圾
    筒內找到附表四所示黃色留底存根用簽單，被告即向我要領
    錢，我先拿十四萬元給她，其餘的款項，並約被告九十年五
    月十日再來拿等語（詳警卷五頁背面、六頁）。再佐以被告
    供述，九十年五月十日所提出附表四所示簽單，係其與鄭火
    同一起出資簽賭的等語（詳警卷十三頁背面）。是蘇劉鳳
    所述，應堪採信。
  (二)又被告甲○○與鄭火同上揭共同詐欺取財之事實，亦據共同
    被告蘇劉鳳於本院前審時指訴甚詳，復有附表四所示0069
    57紅色、黃色空白簽注單各一張附卷足佐（詳警卷廿一頁）
    。又被告與鄭火同於九十年五月八日，向共同被告蘇劉鳳
    共簽注附表二所示編號01至07七組簽單，其簽單號碼，依序
    分為006955、006956、006959、006961、006962、006963、
    006965，然所列號碼，依序短少，計有附表三編號01至03所
    示006958、006960、006964，及附表四所示006957，共四組
    號碼。依共同被告蘇劉鳳於警訊供稱：附表三編號01至03
    所示006958、006960、0000000組號碼，係被告及鄭火同下
    注後，又向我表示不要，我乃將附表三所示三組號碼作廢，
    丟入垃圾筒等語（詳警卷三頁背面）。以此觀之，共同被告
    蘇劉鳳所短少簽單號碼，應僅剩一組，即附表四所示0000
    000組號碼。而該組號碼共同被告蘇劉鳳於警訊供稱：九
    十年五月九日，被告與鄭火同到我住處，被告拿出附表四所
    示006957簽單，說簽中四星，要向我領錢，但我於開獎後，
    即核對被告所簽附表二所示七組號碼，均未中獎，且我手中
    並沒有附表四所示006957黃色簽單留底，而該006957簽單，
    其中筆跡亦與我筆跡不同等語（詳警卷四頁）。另被告甲○
    ○於警訊供稱：九十年五月九日，我拿附表四所示006957簽
    單，要向蘇劉鳳領款時，蘇女說其手上未有該簽單號碼，
    我叫她找找看，最後在她旁邊找到等語（詳警卷十頁）。而
    共同被告鄭火同上訴台南高分院後，被告經高分院承審法官
    告以蘇劉鳳於警訊指訴意旨，鄭火同供稱，我有進入蘇劉
    鳳店內，我也有叫蘇劉鳳找找看簽單，但是否叫她在垃
    圾筒找，我忘記了等語（詳高分院卷四四頁）。綜上，顯見
    被告與鄭火同，共持附表四所示006957簽單，要向共同被告
    蘇劉鳳領彩金時，經共同被告蘇女向被告及鄭火同表示，
    其手中未有該附表四所示006957簽單，共同被告蘇女其後係
    經被告及鄭火同指示，始在垃圾筒找出等情屬實。參酌警卷
    所附之附表四所示簽單（詳警卷廿一頁），其黃色留底簽單
    筆跡，與警卷所附之被告與鄭火同共同簽注附表二所示七組
    簽單之筆跡（詳警卷廿二至廿三頁），二者筆跡確屬不同。
    附表四所示簽單筆跡，運筆氣勢呆滯且筆觸微晃帶過；而附
    表二所示七紙簽單筆跡，則流暢無礙。更大不同者，是附表
    四所示簽單抬頭欄，僅單純載為「王」字，而附表二所示七
    紙簽單，除抬頭欄載有「王」字外，均在該「王」字外圍，
    以圓圈圈起，無一例外，是設若附表四該紙簽注單係蘇女連
    同附表二之七紙簽單在一連串書寫下所為，豈有特別針對附
    表四該紙簽注單為不同標記之理？依此更足以證明，附表四
    所示006957簽單，確非屬共同被告蘇女所書寫。是由此以觀
    ，附表四所示簽單，既是被告與鄭火同所提出，顯係被告與
    鄭火同二人所偽填無疑。況且被告甲○○於警訊並供稱：其
    與鄭火同同往簽中一百八十六萬元，伊願將已領彩金十四萬
    元，歸還共同被告蘇劉鳳等語（詳警卷十四頁）。益證被
    告與鄭火同，係向共同被告蘇女詐賭無訛。否則被告何以願
    意歸還彩金？凡此情狀，足認共同被告蘇劉鳳指訴與事實
    相符，應堪採信。
  綜上，被告所辯，無非卸責之詞，不足採信。被告犯行，事證
  明確，均堪認定。
二、核被告甲○○所為，係犯刑法第二百六十六條第一項前段普
    通賭博罪、刑法第三百二十條第一項普通竊盜罪、刑法第三
    百三十九條第一項詐欺取財罪及同法第二百十七條第一項之
    偽造署押罪。其中被告所犯竊盜罪部分，雖起訴書漏列起訴
    法條，然已為起訴事實所載及，另事實欄四項(2)部分雖亦漏
    載，惟該部分與該項已起訴事實部分既有接續犯之單純一罪
    關係，自均屬起訴範圍，本院自得併予審酌，併此說明。又
    被告甲○○與鄭火同二人，就賭博與竊盜犯行；及被告甲○
    ○、鄭火同與不詳成年男子三人，就詐欺取財罪，彼此間分
    別有犯意聯絡及行為分擔，均應依刑法第廿八條規定，各論
    以共同正犯。其中，被告甲○○先後二次賭博犯行，時間緊
    接，所犯構成要件相同，顯係基於概括犯意反覆為之，為連
    續犯，應依刑法第五十六條規定，論以一罪，依法加重其刑
    。又被告所犯竊盜與詐欺取財二罪間，有方法與結果牽連關
    係，為牽連犯，應依刑法第五十五條規定，從一重以詐欺取
    財罪處斷。又被告所犯賭博罪、詐欺取財罪、偽造署押罪間
    ，犯意各別，行為互殊，應分論併罰。爰審酌被告素行、犯
    罪動機、手段、目的、所生危害及犯後態度等一切情狀，分
    就被告所犯連續賭博罪、詐欺取財罪、偽造署押罪，分別量
    處如主文所示之刑，併就所處罰金及徒刑部分，分別諭知如
    易服勞役及易科罰金，均以三百元折算一日之標準，並就有
    期徒刑部分定其應執行刑，以示懲儆。如附表五所示文書其
    上偽造之「乙○○」署押（含指印），不問屬於犯人與否，
    均應依刑法第二百十九條之規定併予宣告沒收，至扣案簽注
    單卅張，係共同被告蘇劉鳳所有，非被告甲○○所有，已
    據共同被告蘇劉鳳供明在卷，爰不為沒收諭知，附此說明
    。
據上論斷，應依刑事訴訟法第二百九十九條第一項前段，刑法第
廿八條第五十六條、第二百六十六條第一項前段、第三百二十
條第一項、第三百三十九條第一項、第二百十七條第一項、第五
十五條、第四十一條第一項前段、第二項、第四十二條、第五十
一條第五款、第二百十九條，罰金罰鍰提高標準條例第一條前段
、第二條，判決如主文。
本案經檢察官黃如慧到庭執行職務。
中　　華　　民　　國　　94　　年　　9 　　月　　6　　日
　　　　　　　　　刑事第四庭    審判長法　官　張瑛宗
                                      法  官  李東柏
                                      法  官  周紹武
以上正本證明與原本無異。
如不服本判決，應於判決送達後10日內，向本院提出上訴狀（應
附繕本）。
　　　　　　　　　　　　　　　　      書記官　吳姁穗
中　　華　　民　　國　　94　　年　　9 　　月　　6　　日
附錄本案論罪科刑法條：
中華民國刑法第266條第1項(普通賭博罪)
  在公共場所或公眾得出入之場所賭博財物者，處 1 千元以下
  罰金。但以供人暫時娛樂之物為賭者，不在此限。
中華民國刑法第320條第1項(普通竊盜罪)
  意圖為自己或第三人不法之所有，而竊取他人之動產者，為竊
  盜罪，處5年以下有期徒刑、拘役或500元以下罰金。
中華民國刑法第339條第1項(普通詐欺罪)
  意圖為自己或第三人不法之所有，以詐術使人將本人或第三人
  之物交付者，處5年以下有期徒刑、拘役或科或併科1千元以下
  罰金。
中華民國刑法第217條第1項(偽造印章印文或署押罪)
  偽造印章、印文或署押，足以生損害於公眾或他人者，處 3 年
  以下有期徒刑。
附表一：簽賭方式
┌─┬───┬────┬────┬────┬─────────┬────┐
│編│      │        │每次(支)│每支須繳│                  │        │
│  │種  類│所設號碼│簽選號碼│金額新臺│     對彩方式     │賠付彩金│
│號│      │        │個數    │幣(下同)│                  │        │
├─┼───┼────┼────┼────┼─────────┼────┤
│  │      │        │        │        │以核對每星期二、四│由組頭  │
│  │      │        │        │        │開獎之香港六合彩六│每支賠  │
│  │      │        │        │        │組中獎號碼為準，凡│付五千  │
│01│港二星│ 01-47  │   二   │八十元  │所選之二個號碼，與│三百元  │
│  │      │        │        │        │六組號碼中任二組相│        │
│  │      │        │        │        │同即屬中獎。      │        │
├─┼───┼────┼────┼────┼─────────┼────┤
│  │      │        │        │        │以核對每星期二、四│由組頭  │
│  │      │        │        │        │開獎之香港六合彩券│每支賠  │
│  │      │        │        │        │六組中獎號碼為準，│付五萬  │
│02│港三星│ 01-47  │   三   │八十元  │凡所選之三個號碼與│三千元  │
│  │      │        │        │        │六組號碼中任三組相│        │
│  │      │        │        │        │同者，即屬中獎。  │        │
├─┼───┼────┼────┼────┼─────────┼────┤
│  │      │        │        │        │以核對香港六合彩券│由組頭  │
│  │      │        │        │        │六組中獎號碼為準，│每支賠  │
│03│港四星│ 01-47  │   四   │八十元  │凡所選之四個號碼與│付七十  │
│  │      │        │        │        │六組號碼中任四組相│萬元    │
│  │      │        │        │        │同者，即屬中獎。  │        │
└─┴───┴────┴────┴────┴─────────┴────┘
附表二：第二次簽賭金額三萬四千零八十元
┌─┬────┬────────────────────────────┐
│編│簽    單│                                                        │
│號│號    碼│                                                        │
├─┼────┼────────────────────────────┤
│01│ 006955 │甲○○與鄭火同於九十年五月八日，向蘇劉鳳簽賭簽單      │
├─┼────┼────────────────────────────┤
│02│ 006956 │甲○○與鄭火同於九十年五月八日，向蘇劉鳳簽賭簽單      │
├─┼────┼────────────────────────────┤
│03│ 006959 │甲○○與鄭火同於九十年五月八日，向蘇劉鳳簽賭簽單      │
├─┼────┼────────────────────────────┤
│04│ 006961 │甲○○與鄭火同於九十年五月八日，向蘇劉鳳簽賭簽單      │
├─┼────┼────────────────────────────┤
│05│ 006962 │甲○○與鄭火同於九十年五月八日，向蘇劉鳳簽賭簽單      │
├─┼────┼────────────────────────────┤
│06│ 006963 │甲○○與鄭火同於九十年五月八日，向蘇劉鳳簽賭簽單      │
├─┼────┼────────────────────────────┤
│07│ 006965 │甲○○與鄭火同於九十年五月八日，向蘇劉鳳簽賭簽單      │
└─┴────┴────────────────────────────┘
附表三：
┌─┬────┬────────────────────────────┐
│編│簽    單│                                                        │
│號│號    碼│                  備          註                        │
├─┼────┼────────────────────────────┤
│01│ 006958 │甲○○與鄭火同，向蘇劉鳳表示不要，蘇女將簽單丟入垃圾筒│
├─┼────┼────────────────────────────┤
│02│ 006960 │甲○○與鄭火同，向蘇劉鳳表示不要，蘇女將簽單丟入垃圾筒│
├─┼────┼────────────────────────────┤
│03│ 006964 │甲○○與鄭火同，向蘇劉鳳表示不要，蘇女將簽單丟入垃圾筒│
└─┴────┴────────────────────────────┘
附表四：
┌─┬────┬────────────────────────────┐
│編│簽    單│                                                        │
│號│號    碼│                  備          註                        │
├─┼────┼────────────────────────────┤
│01│ 006957 │甲○○與鄭火同，趁蘇劉鳳不注意，竊取後偽填中獎號碼    │
└─┴────┴────────────────────────────┘
附表五：
┌─┬─────────────────────┬─────┬─────┐
│編│          文   書   種    類              │   署押   │   指印   │
│號│                                          │          │          │
├─┼─────────────────────┼─────┼─────┤
│01│90年5月10日19時30分東昌派出所偵訊筆錄     │   2枚    │  12枚    │
├─┼─────────────────────┼─────┼─────┤
│02│90年5月10日21時東昌派出所偵訊筆錄         │   1枚    │   5枚    │
├─┼─────────────────────┼─────┼─────┤
│03│90年5月10日21時10分東昌派出所偵訊筆錄     │   1枚    │   1枚    │
├─┼─────────────────────┼─────┼─────┤
│04│90年5月11日6時善化分局刑事組偵訊筆錄      │   1枚    │   1枚    │
├─┼─────────────────────┼─────┼─────┤
│05│黏貼估價單（即簽注單）之附件              │   3枚    │   3枚    │
├─┼─────────────────────┼─────┼─────┤
│06│犯罪嫌疑人受夜間詢問請求書                │   1枚    │   2枚    │
├─┼─────────────────────┼─────┼─────┤
│07│被告權利告知單（善化分局東昌派出所）      │   1枚    │   2枚    │
├─┼─────────────────────┼─────┼─────┤
│08│台南縣警察局善化分局通知（存根）          │   1枚    │   5枚    │
├─┼─────────────────────┼─────┼─────┤
│09│鄭火同口卡片                              │   1枚    │  11枚    │
├─┼─────────────────────┼─────┼─────┤
│10│乙○○口卡片                              │   1枚    │   1枚    │
├─┼─────────────────────┼─────┼─────┤
│11│台南縣警察局善化分局法定障礙事由舉證報告書│   1枚    │    無    │
├─┼─────────────────────┼─────┼─────┤
│12│指紋卡片（附於93年偵字第5533號偵卷第13頁）│    無    │  20枚    │
├─┼─────────────────────┼─────┼─────┤
│13│被告權利告知單（臺灣台南地方法院檢察署）  │   1枚    │    無    │
├─┼─────────────────────┼─────┼─────┤
│14│90年5月11日12時20分檢察官訊問筆錄         │   1枚    │    無    │
└─┴─────────────────────┴─────┴─────┘
